臺灣高雄地方法院民事裁定              100年度聲字第204號
聲  請  人  林高玄
訴訟代理人  宋明政律師
相  對  人  陳松塵
            王素敏
上當事人間聲請停止執行事件，本院裁定如下：
  主  文
聲請人供擔保新臺幣貳拾壹萬元後，本院100 年度司執字第8932
5 號執行事件之強制執行程序，於本院100 年度審訴字第1900號
第三人異議之訴事件判決確定、和解或撤回起訴前應暫予停止。
  理  由
一、按有回復原狀之聲請，或提起再審或異議之訴，或對於和解
    為繼續審判之請求，或提起宣告調解無效之訴，撤銷調解之
    訴，或對於法院依強制執行法第4 條第1 項第5 款之裁定提
    起抗告時，法院因必要情形或依聲請定相當並確實擔保，得
    為停止強制執行之裁定，強制執行法第18條第2 項定有明文
    。
二、本件聲請意旨略以：相對人陳松塵前以臺灣臺南地方法院10
    0 年度司促字第9764號確定支付命令為執行名義，向本院聲
    請對相對人王素敏之財產為強制執行，經本院以100 年度司
    執字第89325 號受理在案，並依相對人陳松塵之聲請，就坐
    落高雄市大樹區○○○段309-1 地號、面積11610 平方公尺
    、權利範圍98416 分之1400土地（下稱系爭土地）為強制執
    行，然上開土地實為聲請人所有，為此，其已向本院提起第
    三人異議之訴（100 年度審訴字第1900號），為避免上開不
    動產逕遭執行，將受難以補償之損害，爰聲請於前開訴訟判
    決確定前停止強制執行程序等語。
三、經查，聲請人以其經向本院提起100 年審訴字第1900號之第
    三人異議之訴為理由，聲請裁定停止本院100 年度司執字第
    89325 號清償債務執行事件（下稱系爭執行事件）之強制執
    行，經調取該執行卷宗及100 年度審訴字第1900號第三人異
    議之訴卷宗審究後，認為聲請人之聲請為有理由，應予准許
    。
四、次按法院因必要情形或依聲請定相當並確實之擔保，為停止
    強制執行之裁定者，該擔保金額之多寡應如何認為相當，固
    屬法院職權裁量之範圍；惟此項擔保係擔保執行債權人因停
    止執行所應受之損害，故法院定擔保金額時，自應斟酌該債
    權人因停止執行可能遭受之損害，以為衡量之標準，非以債
    權額為依據（最高法院92年度臺抗字第480 號裁定要旨參照
    ）。經查：聲請人聲請停止系爭土地之拍賣程序，而相對人
    陳松塵聲請強制執行之債權金額為新臺幣（下同）125 萬元
    及其違約金，茲因聲請人聲請停止執行，相對人間因拍賣系
    爭土地而得債權受償、債務消滅之時間必然延宕，是本件相
    對人因停止強制執行程序可能所受之損害，即為停止期間所
    發生之法定遲延利息。本院斟酌司法院頒佈之各級法院辦案
    期限實施要點，民事通常程序第一審審判案件應於收案之日
    起1 年4 個月內終結，第二審審判案件為2 年，估計本件第
    三人異議之訴案件（訴訟標的價額為1,358,998 元）判決確
    定所需時間為3 年4 個月，按法定週年利率5%計算，則相對
    人因停止執行可能所受利息損失約為208,333 元（[1,250,0
    00×5%×(3＋4/12)]＝208,333 ，元以下四捨五入），再斟
    酌執行標的物延後數年拍賣可能遭受之價格風險等情，認聲
    請人所應供之擔保以21萬元為適當，爰酌定如主文所示。
五、綜上所述，本件聲請人等聲請停止本院100 年度司執字第89
    325 號強制執行事件之強制執行程序，尚無不合，爰酌定21
    萬元之擔保金，准予停止執行。
六、依強制執行法第18條第2 項裁定如主文。
中    華    民    國  100     年    11    月    3     日
                  民事第三庭  法  官  郭佳瑛
為正本係照原本作成。
如對本裁定抗告須於裁定送達後10日內向本院提出抗告狀，並繳
納裁判費新台幣1,000元。
中    華    民    國  100     年    11    月    3     日
                              書記官  黃琬婷